最高法院刑事判決                                八十七年度台非字第三一七號
    上訴人  最高法院檢察署檢察總長
    被  告  甲○○
右上訴人因被告違反建築法案件，對於台灣台中地方法院中華民國八十七年六月十八
日第一審確定簡易判決（八十七年度中簡字第一二五三號，簡易判決處刑聲請案號：
台灣台中地方法院檢察署八十七年度偵字第九○九一號），認為違法，提起非常上訴
，本院判決如左：
    主  文
原判決撤銷。
甲○○違反依建築法規定停止使用之建築物，非經許可不得自使用；未經許可自
使用，經制止不從，處有期徒刑月，併科罰金新台幣壹拾萬元，有期徒刑如易科罰
金及罰金如易服勞役，均以佰元（即新台幣玖佰元）折算壹日。
    理  由
非常上訴理由稱：「按曾受有期徒刑執行完畢，或受無期徒刑或有期徒刑一部執行完
畢或赦免後，五年以內再犯有期徒刑以上之刑之罪者，始為累犯，刑法第四十七條定
有明文。經查本案被告甲○○前因違反麻醉藥品管理條例被判處有期徒刑三月，判決
確定日期為（民國）八十七年四月十一日，易科罰金執行完畢日期為八十七年四月廿
九日，有被告刑案記錄簡覆表及上述判決在卷可稽。而被告所犯違反建築法案件之犯
罪日期係於八十六年十二月初起將座落台中市○區○○路一段二九五號建築物未經許
可違規變更供視聽歌唱非法使用，經台中市政府於八十六年十二月九日查獲，勒令停
止營業。嗣經台中市政府於八十七年二月十二日第二次覆查，制止不從，而移送法辦
。其犯罪時間顯在前案執行完畢前，依上述法律規定，顯非累犯，而台灣台中地方法
院竟為諭知累犯之判決，則該判決顯然違背法令。且該諭知累犯之判決，業經確定，
合依刑事訴訟法第四百四十一條、第四百四十三條提起非常上訴，請將該判決違法之
部分撤銷，另為適法之判決」等語。
本院按累犯之成立，以前受有期徒刑之執行完畢後，再犯有期徒刑以上之刑之罪為其
要件之一。本件被告甲○○前犯麻醉藥品管理條例（連續非法吸用化學合成麻醉藥品
）案件，經台灣台中地方法院台中簡易庭判處有期徒刑三月，如易科罰金以三百元折
算壹日，於八十七年四月十一日確定，同月二十九日易科罰金執行完畢，此有台灣台
中地方法院檢察署八十七年度執字第二七五二號執行卷宗暨該署刑案資料查註紀錄表
附卷可稽。今被告未經台中市政府核准領得變更使用執照，於八十六年十二月初起擅
自將台中市○區○○路一段二九五號建築物違規經營「黃飛鴻ＫＴＶ」酒店，經台中
市政府工務局先後於八十六年十二月九日、三十日勒令停止使用，並於八十七年二月
十二日經制止不從，仍繼續營業之事實，其犯罪時間在前案執行日之前，自無累犯之
適用，原審不為細察遽按累犯論科加重其刑，顯屬違法，且不利於被告。非常上訴意
旨，執以指摘，洵有理由，自應由本院將原判決撤銷，另行判決如主文第二項所示之
刑，以資糾正。
據上論結，應依刑事訴訟法第四百四十七條第一項第一款但書，建築法第九十條、第
九十四條，刑法第十一條前段、第四十一條、第四十二條第二項，罰金罰鍰提高標準
條例第二條，判決如主文。
中      華      民      國    八十七    年      十      月      八      日
                              最高法院刑事第八庭
                                  審判長法官  紀  俊  乾
                                        法官  楊  商  江
                                        法官  黃  正  興
                                        法官  林  永  茂
                                        法官  王  居  財
      右正本證明與原本無異
                                              書  記  官
中      華      民      國    八十七    年      十      月     十三     日
